# 遇一难题，已经提过跌价准备的固定资产转为存货的处理。

提问人：even_zheng 时间：2012-01-10 18:21:33
已经提过跌价准备的固定资产转为存货，转固定资产是按照原值转入，转回跌价损失（视同价值实现），还是按净值转入固定资产。
该贴已经同步到 even_zheng的微博

回答人：chenyiwei
按扣除减值准备后的帐面价值转入存货。这一过程中不涉及资产所有权上的风险和报酬的对外转移，所以不能认为已经实现了。

提问人：大坏木木 时间：2013-12-20 16:43:55
请教：医疗软件企业，原购入作为固定资产使用并计提折旧的电脑推车，后因项目需要作为项目安装硬件转库存商品，可以吗？该如何做财务处理？

回答人：chenyiwei
固定资产即使改变用途用于出售，也不能先转入存货，而是直接作为固定资产处置进行会计处理。

提问人：大坏木木 时间：2013-12-23 18:36:07
谢谢两位老师解答！ 但我还有一点不明白，如果作为固定资产处置进行会计处理，那相关清理收入如何确定？另外，该电脑改变用途，装入产品中作为其中的组成部分，相关的成本又该如何核算呢？

回答人：chenyiwei
这类问题如果是偶发的，涉及金额也不大，则可以基于重要性原则简化处理。直接将相应的固定资产净值转入生产成本，虽然不符合会计准则，但也不会对被审计报表整体产生重大影响。如果经常发生或金额较大则另外考虑。